臺灣高等法院臺南分院刑事判決　　 99年度上更(一)字第235號
上　訴　人　臺灣嘉義地方法院檢察署檢察官
被　　　告　陳建言
選任辯護人　何永福律師
上列上訴人因被告強制性交案件，不服臺灣嘉義地方法院97年度
訴字第31號中華民國97年4月29日第一審判決 （起訴案號：臺灣
嘉義地方法院檢察署96年度偵字第4028號），提起上訴，判決後
，經最高法院發回更審，本院判決如下：
    主  文
上訴駁回。
    理  由
一、公訴要旨：
（一）起訴事實：陳建言與Ａ女 （警卷代號0000-0000，真實姓
      名年籍詳卷內代號與真實姓名對照表）原係嘉義市某公司
      上司與下屬之同事關係 ，緣於民國（下同）95年3月下旬
      某日，陳建言、Ａ女與其他同事在嘉義市某海產店聚餐，
      席間Ａ女因飲酒過量，不勝酒力，為同事攙扶至陳建言所
      駕駛車牌號碼為0909-ＮＬ號之自用小客車上 （該部自小
      客車係登記於陳建言所任職公司名下）休息，嗣後陳建言
      即駕車搭載Ａ女離去。詎陳建言竟基於妨害性自主之犯意
      ，將Ａ女載至不詳地點，並以其性器進入Ａ女之性器，對
      Ａ女為性交之行為。陳建言並承前之犯意 ，連續於同年5
      月間及6月間某日 ，分別在嘉義市麗景汽車旅館及嘉義市
      勞工育樂中心附近，向Ａ女恫稱：「如不順從，將告訴妳
      家人妳曾與我發生性行為」等語，以此方式脅迫Ａ女與其
      性交。陳建言復以此手法，基於各別之犯意，分別於95年
      7月間某日、同年12月間某日、同年12月下旬某日 ，在嘉
      義市○○路某處及嘉義市○○路上之汽車旅館，脅迫Ａ女
      與其發生性交之行為。嗣因Ａ女身心嚴重受創，為其夫發
      覺，而訴請臺灣嘉義地方法院檢察署檢察官偵辦，始查悉
      上情。
（二）起訴法條：因認陳建言就95年3月間起至同年6月間止先後
      數次連續對Ａ女強制性交行為，涉犯刑法第221條第1項連
      續強制性交罪嫌；就95年7月間某日 、同年12月間某日、
      同年12月下旬某日等三次強制性交犯行，分別涉犯刑法第
      221條第1項強制性交三罪嫌云云。
（三）起訴證據：
      本件公訴人認被告陳建言涉有刑法第221條第1項強制性交
      罪嫌，無非係以：
    １證人Ａ女及Ａ女之夫之證述。
    ２被告供述未曾與Ａ女性交，然法務部調查局96年8月1日調
      科南字第09600308520號測謊鑑定報告書認被告就否認與Ａ
      女發生性行為之問題呈說謊反應。
    ３財團法人天主教聖馬爾定醫院診斷證明書。
    ４財團法人長庚紀念醫院診斷證明書 、病歷資料及96年6月
      27日（96）長庚院嘉字第00642號函等證據。
      為其主要論據。
二、本院之判斷
（一）按「犯罪事實應依證據認定之，無證據不得推定其犯罪事
      實」；「不能證明被告犯罪者，應諭知無罪之判決」，刑
      事訴訟法第154條第2項、第301條第1項分別定有明文。次
      按告訴人之告訴，係以使被告受刑事訴追為目的，是其陳
      述是否與事實相符，仍應調查其他證據以資審認；事實之
      認定，應憑證據，如未能發現相當證據，或證據不足以證
      明，自不能以推測或擬制之方法，為裁判基礎；且認定犯
      罪事實所憑之證據，雖不以直接證據為限，間接證據亦包
      括在內，然而無論直接證據或間接證據，其為訴訟上之證
      明，須於通常一般之人均不致有所懷疑，而得確信其為真
      實之程度者，始得據為有罪之認定，倘其證明尚未達到此
      一程度，而有合理之懷疑存在而無從使事實審法院得有罪
      之確信時，即應由法院為諭知被告無罪之判決，有最高法
      院52年度臺上字第1300號、40年度臺上字第86號、76年度
      臺上字第4986號判例意旨可資參照 。 末按刑事訴訟法第
      161條已於91年2月8日修正公布，修正後同條第1項規定：
      檢察官就被告犯罪事實，應負舉證責任，並指出證明之方
      法。因此，檢察官對於起訴之犯罪事實，應負提出證據及
      說服之實質舉證責任。倘其所提出之證據，不足為被告有
      罪之積極證明，或其闡明之證明方法，無從說服法官以形
      成被告有罪之心證，基於無罪推定之原則，自應為被告無
      罪判決之諭知 ，亦有最高法院92年度臺上字第128號判例
      意旨足參。
（二）訊據被告陳建言堅決否認有何強制性交犯行，辯稱：伊原
      為Ａ女之上司，Ａ女任職公司期間，兩人僅為一般同事關
      係，嗣Ａ女離職後，於95年7、8月間，公司同事在嘉義後
      火車站旁海產店聚餐又與Ａ女碰面，之後伊前往中國大陸
      經商，Ａ女主動發簡訊給伊，兩人因而相互聯繫，產生感
      情，Ａ女可能把伊當成精神上支柱，但兩人未發生性關係
      ，後來Ａ女丈夫服刑期滿出獄後，伊希望分手，Ａ女可能
      因罹患性病（子宮上皮細胞感染），不知如何向丈夫解釋
      ，只好誣指遭伊強制性交等情詞資為辯解。
（三）經查：
  I、證據能力部分：
    １按刑事訴訟法新制採改良式當事人進行主義，為保障被告
      防禦權及維護直接審理與言詞審理原則 ， 刑事訴訟法第
      159條第1項規定：「被告以外之人於審判外之言詞或書面
      陳述，除法律有規定者外，不得作為證據。」酌採英美法
      之傳聞法則，復於第159條之1至第159條之5增設例外規定
      ，以應實務需要，俾符實體真實發現之訴訟目的。
    ２刑事訴訟法第159條之2規定：「被告以外之人於檢察事務
      官、司法警察官或司法警察調查中所為之陳述，與審判中
      不符時，其先前之陳述具有較可信之特別情況，且為證明
      犯罪事實存否所必要者，得為證據」。查證人Ａ女之夫（
      警卷代號0000-0000A，真實姓名年籍詳卷內代號與真實姓
      名對照表）於警詢中（見96年他字第222號卷 （以下簡稱
      「他字卷」）第26-27頁 ）所為有關被告犯罪事實之證詞
      ，係被告陳建言以外之人於審判外之陳述，且被告及辯護
      人均不同意作為證據，原則上不得作為認定被告犯罪之證
      據資料。另亦無證據得證前開證人於警詢中之陳述具有刑
      事訴訟法第159條之2所示「具有較可信之特別情況，且為
      證明犯罪事實存否所必要」之回復證據能力之外部情況要
      件，是前揭證人於警詢之證述，應不得採為本案證據。
    ３除前述證據外，公訴人、被告及辯護人，均同意下述之供
      述或非供述證據之證據能力，本院審酌前開證據之作成或
      取得之狀況，並無非法或不當取證之情事，且亦無顯不可
      信之情況，並無證據力明顯過低之情形，復經本院於審判
      期日就上開證據依法進行調查、辯論 ， 依刑事訴訟法第
      159條之5規定，均具有證據能力，合先敘明。
  II、實體部分：
    １證人Ａ女固指述遭被告於公訴意旨欄所載之時、地強制性
      交六次云云，惟其陳述有下列前後不一之情形，有下列瑕
      疵可指，自難信為真實：
      (1)關於遭被告強制性交之次數：其於警詢指稱 ，95年3月
        18日或25日（已無法確定哪一天）星期六下午，同事聚
        餐後遭被告強制性交一次等情（見他字卷第18、19頁）
        ；於偵訊時竟改稱 ：從95年3月間至同年12月間遭被告
        性侵害6次，95年3月是第一次，第二次是同年5、6月間
        被告載我去麗景汽車旅館休息 ，第三次是95年6月與第
        二次間隔半個月，載我到勞工育樂中心附近空地，在車
        上對我性侵害，第四次是95年7、8月間，在彌陀路路邊
        車上，第五次是95年12月，他載我去大雅路某汽車旅館
        ，第六次與第五次間隔一、二星期，也是在大雅路汽車
        旅館云云（見他字卷第49-50頁）。
      (2)關於離職之原因：於偵訊時證稱，因為遭被告性侵害，
        才會於95年4月1日離職云云（見他字卷第47頁）；於原
        審審理時竟證稱：在公司任職期間，因為被告想要訓練
        我和客人喝酒，所以我不想做 ，95年3月間該次聚餐，
        就是因為我要離職，同事歡送我等情（見原審卷第95、
        97-98頁）。
      (3)關於95年3月間聚餐後如何坐上被告車輛之過程 ：於警
        詢時證稱，當天我不勝酒力，醉了一直想吐，被告拉著
        我到廁所吐，我站不穩跌跌撞撞，後來又把我拉到車上
        云云（見他字卷第18頁）；於偵訊及原審審理時改稱：
        當天我喝醉到廁所吐，之後有兩位男同事扶我到被告車
        上休息；印象中是證人吳瑞成、陳宏源等情（見他字卷
        第48頁、原審卷第90頁）。
      (4)關於被告對其恐嚇之內容：於警詢時指稱，被告在對我
        性侵害後恐嚇我不得告訴別人，否則就要說是我「行為
        不檢點勾引他」等語（見他字卷第19頁）；於偵訊時稱
        ，被告對我性侵害後，恐嚇我如果講出去要「讓我身敗
        名裂，並要對我家人不利」云云（見他字卷第49頁）；
        於96年5月4日補充告訴理由狀則表示 ，95年3至12月間
        被告持續恐嚇脅迫告訴人，宣稱已拍下告訴人裸照，要
        讓告訴人身敗名裂．．．每次性侵害都在深夜要求告訴
        人出門，逼迫告訴人喝酒，過程中以拉頭髮、毆打等暴
        力手段逼迫告訴人就範等情（見偵卷第3頁） ，證人Ａ
        女於原審審理時更證稱，告訴狀是律師依照我陳述的內
        容撰寫，我也有看過等語（見原審卷第97頁），可見告
        訴狀記載之內容並非撰狀律師理解不清誤會所撰。則Ａ
        女何以對被告恐嚇、脅迫強制性交之手段及內容，前後
        顯為不同之指述，令人質疑。
      (5)關於指稱95年3月間遭被告性侵害之過程 ：其於警詢時
        證稱，當天被告是否有戴保險套我忘了，我也想不起來
        被告有何特徵等情（見他字卷第18、20頁）；於偵訊時
        竟改稱：被告對我性侵害時沒有戴保險套，他的性器官
        偏向左邊，手臂及背部有紅色點狀斑點云云（見他字卷
        第48頁） 。查證人Ａ女於警局應詢之時間為96年2月12
        日（他字卷第17頁） ，於檢察官應訊之時間則為96年4
        月19日（他字卷第47頁），按理警詢時間較案發時間為
        近，相對檢察官偵訊之時間則較案發時間為遠，詎證人
        Ａ女於警詢時無法詳記情節，反而於檢察官應訊時則清
        楚描述，此點實有悖常理。又被告之性器官勃起時是否
        有偏向左、右側之現象，經本院上訴審送請法醫師石台
        平鑑定結果認為並無定論，此有鑑定書一紙及照片六張
        在卷可稽（見本院上訴卷第72至75頁），從而此點無從
        作為Ａ女前述偵查中證述之佐證。再被告左上臂、右上
        臂、背部均有紅色點狀斑點，固有被告左上臂、右上臂
        、背部照片各1張在卷可稽（見96年度偵字第4028號卷
        第22至24頁），堪予認定。惟證人即被告公司業務員吳
        瑞成證稱：「被告公司做保力龍，被告在公司擔任總經
        理，被告辦公室離與工廠大約二、三十公尺，伊在公司
        上班期間，因要進去瞭解庫存，有看過被告在工廠打赤
        膊，被告說因為工廠的溫度很高，都會流汗，他進工廠
        操作機器，怕會沾到黑油，伊看到被告背部及手部有一
        粒一粒的紅點，如照片偵字第4028號卷第23、24頁照片
        所示，Ａ女在公司任職時，伊在工廠裡面有看過Ａ女去
        找被告要向他報告事情，大約三、四次。」等語（見本
        院卷100年1月12日筆錄），參酌Ａ女任職時為被告之助
        理，既常於被告在工廠內打赤膊時，去向被告報告事情
        ，則可以推定Ａ女平時即已知悉被告手臂及背部有紅色
        點狀斑點之特徵，無從此點亦無從作為Ａ女所述曾與被
        告發生性行為之佐證。
      (6)關於95年3月間性侵害前聚餐之地點 ：Ａ女於警詢、偵
        訊及原審審理時均證稱，是在公司（證人Ａ女前所任職
        公司位於嘉義市後湖工業區，在財團法人嘉義基督教醫
        院附近）附近的海產攤（見他字卷第18、48頁、原審卷
        第96頁）；於補充告訴理由狀竟指稱，在嘉義市後火車
        站某海產店聚餐（見偵卷第2頁）。
    ２又證人Ａ女指稱：95年3月間聚餐時我酒醉 ，由同事吳瑞
      成、陳宏源扶我上車云云（見原審卷第90頁）；與證人吳
      瑞成、陳宏源於原審院審理時均證稱：與Ａ女聚餐時，從
      沒有看她喝醉酒，到達步履不穩或嘔吐之情形，印象中也
      未曾因Ａ女喝醉扶她上車等情（見原審卷第102、108頁、
      偵卷第14頁），顯不相符。
    ３繼證人吳瑞成、陳宏源均證稱：Ａ女離職後有再參加公司
      同事聚餐，被告也有在場，且證人Ａ女碰到被告也沒有馬
      上離開，仍一起吃飯，他們亦有相互敬酒等情（見原審卷
      第101- 103頁、第107-108頁） ；證人Ａ女亦表示，離職
      後還有與被告公司的同事聯絡，有一起聚餐不超過五次，
      被告也有在場（見原審卷第93-94頁） 。若證人Ａ女係因
      遭被告強制性交而離職，被告事後又陸續威脅Ａ女，其對
      被告應避之唯恐不及，豈有答應同事邀約，仍參加前任職
      公司聚餐之可能？且見到被告並沒有馬上離開，仍一起吃
      飯，仍相互敬酒等情。
    ４再證人Ａ女證稱：遭被告性侵害後我有打電話給被告，也
      有傳簡訊給被告，均是希望被告不要介入我的生活云云（
      見原審卷第95頁），亦與一般性侵害被害人之反應有別；
      況Ａ女指稱受被告言詞威脅自95年 5月間起至同年12月止
      又陸續與被告性交五次，顯然Ａ女無論打電話或傳簡訊，
      均無法阻止被告之行為，何以還需要主動與被告聯絡？另
      證人Ａ女另指稱：於該段期間被告有傳簡訊一直騷擾，內
      容多寫一些輕浮的話，只要他不講，我不講，就沒有關係
      ，有提到要再約我出去，做一些我不想要作的事情（原審
      卷第95、98頁）。查被告果有如證人Ａ女所指多次傳送簡
      訊騷擾，要做一些證人Ａ女不想要作的事情，證人Ａ女何
      不將此等證據留存，且留存此等證據，亦毋庸擔慮為他人
      知悉，害及名節，其為何捨此而不為，實令人難認無疑。
    ５證人Ａ女於警詢及偵訊時均證稱 ：95年3月間聚餐後被告
      對我性侵害，我有抵抗，手肘、膝蓋均瘀傷云云（見他字
      卷第19、48頁）；查Ａ女為高職學歷，案發時年齡已三十
      餘歲，並非毫無社會經驗之人，在被告第一次對其性侵害
      後，既留有傷痕，何以不儘速前往醫院驗傷，報警處理，
      以免再受到被告之侵害？況此時證人Ａ女已離開前所任職
      之公司，已無須再慮及恐因此於工作上受到任何之報復或
      不利益，證人Ａ女卻捨此不為 ，遲至丈夫於96年1月間返
      家後，才提出本案告訴，亦有違常理。
    ６況證人Ａ女於原審審理時經詢以遭被告強制性交之過程，
      竟一再表示偵訊中已經說過，不願意再說云云（見原審卷
      第89、92頁）；然被告對證人Ａ女性交之過程究竟如何，
      是否以強制力違反Ａ女之意願，被告以何種方式及內容脅
      迫Ａ女，均有賴證人Ａ女之證詞，詳加闡明及檢驗，方足
      以作為認定被告犯罪之依據，Ａ女以偵訊時已說過，拒絕
      回答，對於被告犯罪手段之細節部分無法描述，自無法援
      此無法闡明犯罪事實之證詞資為被告犯罪之證據。
    ７證人Ａ女另指稱，第二次遭被告性侵害，係於95年5或6月
      間某日，在嘉義市麗景汽車旅館（他字卷第49頁），惟經
      原審於97年4月14日向該汽車旅館詢問結果 ，該旅館表示
      ：經翻閱登記紀錄及電腦資料查詢後，均無發現0909－Ｎ
      Ｌ號自小客車有投宿之紀錄（原審卷第82頁），可見，證
      人Ａ女此部分之指訴，是否屬實，仍難令人不能不疑。
    ８證人Ａ女受有子宮頸上皮細胞感染及憂鬱症等情，並無法
      推論與本案犯罪事實具有關連性，理由如下：
      (1)證人Ａ女受有子宮頸上皮細胞感染（子宮頸發炎，受到
        感染與陰道滴蟲），且有適應障礙合併焦慮及憂鬱情緒
        、過度換氣，有重度憂鬱狀態等情，固有財團法人長庚
        紀念醫院嘉義分院96年2月7日、96年1月31日、96年4月
        25日診斷證明書 （見他字卷第29之1、之2頁，偵卷第6
        頁）、該院96年11月15日 （96）長庚院嘉字第01183號
        函附病歷資料（見偵卷第45-57頁） ，財團法人天主教
        聖馬爾定醫院96年3月22日診斷證明書 （見他字卷第57
        頁）、該院96年10月2日 （96）惠醫字第1221號函附病
        歷資料（見偵卷第41-44頁）附卷可參。
      (2)被告於95至96年間並無因性病就醫之紀錄乙節，亦有中
        央健康保險局南區分局97年2月13日健保南費二字第097
        0003605號函附就醫資料 （見原審卷第31頁）、嘉義基
        督教醫院97年4月 1日嘉基醫字第970300238號函（見原
        審卷第81頁） 、葉弘貴小兒科診所97年3月31日函（見
        原審卷第77頁）在卷可查。
      (3)況長庚醫院嘉義分院96年6月27日長庚院嘉字第00642號
        函載明：造成子宮頸發炎之原因，多數為受到感染所致
        ，而感染途徑多為性行為 ；Ａ女於96年1月31日至本院
        急診，診斷為適應障礙合併焦慮及憂鬱情緒、過度換氣
        ，此診斷指病人遭受到一些外在事件，而產生焦慮及心
        情不好…外在事件泛指任何會讓人不高興的事情之意旨
        （見偵卷第25頁）；可見證人Ａ女子宮頸發炎係受到感
        染，非特定性病病菌傳染造成，且退一步縱認感染途徑
        係因性行為所造成，惟因被告於95、96年間並無因性病
        就醫之紀錄，則證人Ａ女感染該痼疾，是否為被告所造
        成，亦非無疑。又徵諸醫院之函文所載，更可見證人Ａ
        女之憂鬱症狀，並無從推論係性侵害所引發。準此，被
        告是否有對證人Ａ女為強制性交行為，確難謂無疑。
      (4)又Ａ女自95年3月間起至同年12月止 （即其指稱遭被告
        性侵害之時間），僅分別在耳鼻喉科診所、中博診所及
        皮膚科診所就醫等情，有中央健保局南區分局97年3月
        31日健保南費二字第0970008297號函附就醫資料（見原
        審卷第78-80頁）在卷可稽，依此觀之，證人Ａ女之憂
        鬱症狀如係因被告性侵害造成，何以在其指稱遭性侵害
        之該段時間內均未有就醫紀錄，反係在證人Ａ女丈夫96
        年1月24四日出獄返家後 （見Ａ女之夫臺灣高等法院在
        監在押全國紀錄表，見他字卷第20頁證物袋），於同年
        月31日，始至長庚醫院急診室就診憂鬱症？
    ９被告經檢察官囑託法務部調查局測謊：並經該局認：未和
      被害人（即Ａ女）發生過性行為，呈情緒波動之反應，研
      判有說謊等情，雖有法務部調查局96年8月1日調科南字第
      09500308520號測謊報告書及鑑定過程參考資料1份在卷可
      稽（參見偵卷第29-37頁） 。然測謊鑑定，係依一般人若
      下意識刻意隱瞞事實真相時，會產生微妙之心理變化，例
      如：憂慮、緊張、恐懼、不安等現象，而因身體內部之心
      理變化，身體外部之生理狀況亦隨之變化，例如：呼吸急
      促、血液循環加速、心跳加快、聲音降低、大量流汗等異
      常現象，惟表現在外之生理變化，往往不易由肉眼觀察，
      乃由測謊員對受測者提問與待證事實相關之問題，藉由科
      學儀器（測謊機）紀錄受測者對各個質問所產生細微之生
      理變化，加以分析受測者是否下意識刻意隱瞞事實真相，
      並判定其供述是否真實；測謊機本身並不能直接對受測者
      之供述產生正確與否之訊號，而係測謊員依其專業之學識
      及經驗，就測謊紀錄，予以客觀之分析解讀。而受法院囑
      託測謊機關所為檢查結果之書面報告，形式上若符合測謊
      基本程式要件，包括：(1)經受測人同意配合，並已告知得
      拒絕受測，以減輕受測者不必要之壓力。(2)測謊員須經良
      好之專業訓練與相當之經驗。(3)測謊儀器品質良好且運作
      正常。(4)受測人身心及意識狀態正常。(5)測謊環境良好，
      無不當之外力干擾等要件，始應認有證據能力。惟測謊檢
      查之受測者可能因人格特性或對於測謊質問之問題無法真
      正瞭解，致出現不應有之情緒波動反應，故依上述目前科
      技儀器測謊之結果，實難認可到百分之百之準確性。執此
      ，受測者否認犯罪之供述呈現不實之情緒波動反應，實不
      得採為有罪判決之唯一證據，否則無異以測謊過程逕行取
      代偵查中應為之蒐集證據行為及審理時之調查證據程序。
      況被告因罹患精神官能憂鬱症自91年7月19日起97年1月24
      四日止，陸續在嘉義基督教醫院精神科就醫等情，有該院
      97年4月1日嘉基醫第970300238號函在卷可參 （見原審卷
      第81頁），上開測謊鑑定單位竟未於測謊對象身心狀況調
      查表內「痼疾」欄，「精神病」或「憂鬱症」之項目加以
      勾選（見偵卷第32頁），已與被告實際之身心情形不符，
      測謊結果之準確性，已非無疑。又縱認測謊結果之正確性
      無疑，但本件測謊之命題為「是否與被害人性交」，被告
      呈現說謊之反應，此僅足以證明兩人確曾發生過性關係，
      至於是否違背被害人之意願而發生，因牽涉被害人主觀之
      認識與感受，在測謊實務上無法以「被害人是否同意與之
      發生性關係」之命題對被告實施測謊。故尚難僅以被告於
      接受測謊時，就其曾與被害人發生過性行為之問題為否定
      之回答時，呈現情緒波動之反應，即認被告就此問題確有
      說謊，進而認定被告確曾與證人Ａ女發生性關係。
    10況認定犯罪事實應依憑證據，故被告否認犯罪事實所持之
      辯解，縱屬不能成立，仍非有積極證據足以證明其犯罪行
      為，不能遽為有罪之認定，亦不能以推測或擬制之方法以
      為裁判基礎（最高法院84年度台上字第2677號判決參照）
      ，是縱認被告就測謊提問之供述有不實，不能成立，參諸
      前開判決意旨，如無積極證據足以證明其犯罪行為，仍不
      能因此而遽入被告於罪。尤有甚者，基於不自證己罪原則
      ，被告之自白不得作為有罪判決之唯一證據，仍應調查其
      他必要之證據，以察其是否與事實相符 （ 刑事訴訟法第
      156條第2項參照）。查本件公訴人所舉之證據或因有瑕疵
      而難以遽加採信，或無法援此證明被告有對證人Ａ女為性
      交行為，縱本件被告有自白對證人Ａ女為強制性交行為，
      參諸刑事訴訟法第156條第2項之規定，仍不能因此而認被
      告有為公訴意旨欄所載之強制性交行為，更何況被告僅係
      就測謊提問有不實之反應，何以能因此即立即推論被告有
      對證人Ａ女為強制性交行為，如此是否調查局之測謊提問
      較諸被告之自白效力更為強大？如此是否有違背刑事訴訟
      法第156條第2項之規定意旨？
    11綜上所述，證人Ａ女對被告以違反其意願之方式而為性交
      之指述，有上述瑕疵可指。被告辯解其與Ａ女在95年7、8
      月間開始私下聯絡，兩人產生感情，Ａ女可能因為無法面
      對出獄之丈夫，乃誣指遭被告強制性交云云，雖無從證明
      為真實，固或得質疑其辯詞之真誠性，然如無積極證據足
      以證明被告之犯罪行為，自不能以推測或擬制之方法以為
      裁判之基礎。因此，在無積極適合之證據可證明犯罪事實
      時，即使被告無法提出有利之證據，或被告之辯解為瑕疵
      ，仍難逕認定被告有為公訴人所起訴之犯罪事實。
    12綜上所述，本件證人Ａ女之指述有無法究明摒除之瑕疵，
      公訴意旨所舉事證整體證明力尚有未足，無法說服本院至
      通常一般之人均得確信之程度，不足為被告被訴強制性交
      行為之認定，且本院亦不得以偵查機關關於此種犯罪類型
      之調查不易，即放棄上開原則，致有違背刑事訴訟無罪推
      定及嚴格證明之原則，是本件檢察官之舉證證明既尚未達
      於一般人均不致有所懷疑而得確信其為真實之程度，而仍
      有合理懷疑存在，本諸無罪推定之原則，自應為被告無罪
      之判決。
三、原審因以不能證明被告犯罪，而為被告無罪之判決，並無不
    當，檢察官上訴意旨仍執前詞指摘原判決不當，核無理由，
    應予駁回。
四、適用法條：
    刑事訴訟法第368條。
本案經檢察官江守權到庭執行職務。
中    華    民    國    100    年    1    月     26    日
                  刑事第三庭    審判長法  官   陳義仲
                                      法  官   張季芬
                                      法  官   蔡勝雄
以上正本證明與原本無異。
檢察官如不服本判決應於收受本判決後十日內向本院提出上訴書
，其未敘述上訴理由者並得於提起上訴後十日內向本院補提理由
書。
                                    書記官   汪姿秀
中    華    民    國    100    年    1    月     26    日